# 融资租赁服务费

提问人：mchengqian 时间：2022-06-08 11:10:31
陈老师，请问一下与融资租赁相关的融资服务费(融资租赁合同与融资服务费是单独的合同），是否可以并入融资租赁的初始成本？

回答人：chenyiwei
如果能够证明与融资租赁合同之间的对应关系，以及满足“增量费用”的要求（即如果未获得融资则无需支付，且金额与所获得的融资额挂钩），则可以作为初始直接费用，调整租赁负债的初始计量金额。